【裁判字號】    98,交易,448
【裁判日期】    980928
【裁判案由】    公共危險
【裁判全文】
臺灣板橋地方法院刑事判決             98年度交易字第448號
公  訴  人  臺灣板橋地方法院檢察署檢察官
被      告  甲○○
上列被告因公共危險案件，經檢察官提起公訴（98年度偵字第12
601 號），本院判決如下：
    主  文
甲○○服用酒類，不能安全駕駛動力交通工具而駕駛，累犯，處
拘役貳拾日，如易科罰金，以新臺幣壹仟元折算壹日。
    事  實
一、甲○○前於民國91年間因公共危險案件，經臺灣桃園地方法
    院（下稱桃園地院）以91年度壢交簡字第2271號刑事簡易判
    決處罰金銀元11,000元，且得易服勞役確定，嗣於92年8 月
    18 日 罰金繳清執行完畢。又於94年間因公共危險案件，經
    臺灣臺北地方法院（下稱臺北地院）以94年度店交簡字第51
    號刑事簡易判決處有期徒刑6 月，且得易科罰金確定，並於
    94 年8月18日（起訴書誤載為「94年6 月16日」，茲予更正
    ）易科罰金執行完畢。
二、詎其仍不知悔改，明知酒後不得駕駛動力交通工具，竟自98
    年4 月30日晚上9 時許起至10時30分許止，在臺北縣土城市
    ○○路與明德路口某小吃攤飲用啤酒，已達不能安全駕駛之
    程度後，猶於翌日即同年5 月1 日上午6 時許，駕駛車號97
    55-EV 號自用小客車，沿臺北縣土城市○○路往板橋方向直
    行，在靠近柑城橋附近，因不勝酒力逆向駛入對向車道，迎
    面與對向直行往三峽方向，由李國收所駕駛車號8785-VL 號
    自小客車發生碰撞（無人傷亡），經到場處理員警發現甲○
    ○趴在車內方向盤上睡覺，且駕駛過程有車身搖擺不定及對
    到場處理員警詢問有語無倫次之情形，並經警於同日上午7
    時38分許以呼氣酒精濃度測試，結果酒精濃度達每公升0.1
    毫克，始查悉上情。
三、案經臺北縣政府警察局土城分局報請臺灣板橋地方法院檢察
    署檢察官偵查起訴。
    理  由
壹、程序方面有關證據能力部分：刑事訴訟法第159 條第1 項雖
    規定，被告以外之人於審判外之言詞或書面陳述，除法律有
    規定外，不得作為證據。惟同法第159 條之5 明定：「被告
    以外之人於審判外之陳述，雖不符前4 條之規定，而經當事
    人於審判程序同意作為證據，法院審酌該言詞陳述或書面陳
    述作成時之情況，認為適當者，亦得為證據。」、「當事人
    、代理人或辯護人於法院調查證據時，知有第159 條第1 項
    不得為證據之情形，而未於言詞辯論終結前聲明異議者，視
    為有前項之同意。」，其立法理由在於傳聞證據未經當事人
    之反對詰問予以核實，乃排斥其證據能力。惟當事人如放棄
    對原供述人之反對詰問權，於審判程序表示同意該等傳聞證
    據可作為證據，此時，法院除認該傳聞證據欠缺適當性外，
    自可承認其證據能力。又當事人、代理人或辯護人於調查證
    據時，知有刑事訴訟法第159 條第1 項不得為證據之情形，
    卻表示「對於證據調查無異議」、「沒有意見」等意思，而
    未於言詞辯論終結前聲明異議者，應視為已有將該等傳聞證
    據採為證據之同意，最高法院93年度台上字第3533號、94年
    度台上字第2976號判決亦採同一見解。經查：本案被告甲○
    ○及檢察官於本院審判期日，對於下列經本院調查之證據方
    法，均表示對證據能力不爭執，復於審判期日就本院一一提
    示之前揭證據方法於言詞辯論終結前，均亦未就所調查之證
    據主張有刑事訴訟法第159 條第1 項不得為證據之情形，是
    參照上開說明要旨，本案經調查之證據，均有證據能力，合
    先敘明。
貳、實體方面：
一、上開事實，業據被告甲○○於本院審理時坦承不諱，核與告
    訴人李國收迭於警詢與偵訊時之指訴、證人乙○○於本院審
    理時具結之證述情節相符，並有酒精測定紀錄表、刑法第18
    5 條之3 案件測試觀察紀錄表、臺北縣政府警察局98年5 月
    1 日北縣警交大字第C00000000 號舉發違反道路交通管理事
    件通知單各1 紙（詳見偵查卷第12、13、14頁）在卷可稽。
    是被告上開自白核與事實相符，堪以採信。故被告酒後駕車
    之事實，足以認定屬實。則本案事證已臻明確，被告犯行洵
    堪認定，應依法論科。
二、核被告所為，係犯刑法第185 條之3 不能安全駕駛動力交通
    工具而駕駛罪。再查，被告前因公共危險案件，經臺北地院
    以94年度店交簡字第51號刑事簡易判決處有期徒刑6 月，且
    得易科罰金確定，並於94年8 月18日易科罰金執行完畢在案
    ，此有臺灣高等法院被告前案紀錄表1 份在卷可證，是其於
    受有期徒刑執行完畢後5 年內故意再犯有期徒刑以上之本罪
    ，為累犯，應依刑法第47條第1 項之規定，加重其刑。爰審
    酌被告於91年間因公共危險案件，經桃園地院以91年度壢交
    簡字第2271號刑事簡易判決處罰金銀元11,000元，且得易服
    勞役確定，嗣於92年8 月18日罰金繳清執行完畢，又於94年
    間因公共危險案件，經臺北地院以94年度店交簡字第51號刑
    事簡易判決處有期徒刑6 月，且得易科罰金確定，並於94年
    8 月18日易科罰金執行完畢，此有上開判決書及記錄表各1
    份可證，其明知酒後駕車對一般往來之公眾及駕駛人自身皆
    具有高度危險性，猶於飲酒酒後，已處於不能安全駕駛動力
    交通工具之狀態仍駕駛自用小客車，並發生交通事故，對行
    車安全已生危害，惟此次吐氣所含之酒精濃度測試僅達每公
    升0.01毫克，且尚未肇事他人傷亡，以及犯後坦承犯行，態
    度尚可等一切情狀，量處如主文所示之刑，併予諭知易科罰
    金之折算標準，以資懲儆。
據上論斷，應依刑事訴訟法第299 條第1 項前段，刑法第185 條
之3 、第47條第1 項、第41條第1 項前段，刑法施行法第1 條之
1 ，判決如主文。
本案經檢察官黃致中到庭執行職務。
中    華    民    國    98    年    9     月    28    日
                        交通法庭法  官  饒金鳳
以上正本證明與原本無異。
如不服本判決應於送達後10日內向本院提出上訴狀。
                                書記官  王春森
中    華    民    國    98    年    9     月    28    日
附錄本案論罪科刑法條全文：
刑法第185 條之3 ：
服用毒品、麻醉藥品、酒類或其他相類之物，不能安全駕駛動力
交通工具而駕駛者，處1 年以下有期徒刑、拘役或科或併科15萬
元以下罰金。


司法院資訊處製作；財團法人民間司法改革基金會備份。
